# 关于外币报表折算的问题

提问人：丿丿 kahuang 时间：2022-04-10 10:11:14
集团下面有一家国外子公司，记账本位币是外币，在期末需要把报表科目金额都折算成人民币，想请教一下，固定资产科目的原值是否是以购买日的即期汇率*记账本位币的金额披露？

回答人：chenyiwei
既然是外币报表折算，则所有资产、负债项目的期末数都是按照期末即期汇率折算的，不是按照原购买日汇率折算。
需要注意：“外币货币性项目的期末汇兑损益调整”和“外币报表折算”的区别。
前者的本位币是人民币，即折算是从外币金额折算到记账本位币金额；
而后者（外币报表折算）是将本位币金额折算到非本位币的报告货币金额。